臺灣新竹地方法院民事小額判決
110年度竹北小字第37號
原      告  凱基商業銀行股份有限公司


法定代理人  魏寶生  
訴訟代理人  潘俐君  
被      告  林礽富即羅瑞禎之繼承人

            林家閎即羅瑞禎之繼承人

            林家禾即羅瑞禎之繼承人

上列當事人間請求清償債務事件，於民國110年1月19日言詞辯論
終結，判決如下：
    主  文
被告應於繼承被繼承人羅瑞禎之遺產範圍內連帶給付原告新臺幣
貳萬伍仟捌佰參拾捌元，及其中新臺幣貳萬伍仟肆佰柒拾貳元自
民國一○六年八月二十五日起至清償日止，按週年利率百分之十
五計算之利息。
訴訟費用新臺幣壹仟元由被告於繼承被繼承人羅瑞禎之遺產範圍
內連帶負擔。
本判決得假執行。
    事實及理由
一、原告主張：被告之被繼承人羅瑞禎於民國94年9月2日向原告
    （原名萬泰商業銀行股份有限公司）申請現金卡使用，並訂
    立小額循環信用貸款契約，截至106年8月25日止尚積欠新臺
    幣(下同)25,472元消費款、366元循環利息，合計25,838元
    及遲延利息迄未清償。因債務人羅瑞禎於106年8月17日死亡
    ，被告為其繼承人，且未辦理拋棄繼承，依法應於繼承羅瑞
    禎之遺產範圍內負連帶清償責任等語。爰依消費借貸及繼承
    之法律關係提起本件訴訟，並聲明：如主文第1項所示。
二、被告對於原告請求之金額無意見，惟聲明：原告之訴駁回。
三、得心證之理由：
　㈠查原告主張之前揭事實，業據提出與所述相符之小額循環信
    用貸款申請書、小額循環信用貸款契約、交易紀錄一覽表、
    本院函文、繼承系統表及公司變更登記表等件為證，且被告
    到庭表示對於原告主張之債權金額無意見（見本院卷第33頁
    ），堪認原告之主張為真實。
　㈡按繼承人對於被繼承人之債務，以因繼承所得遺產為限，負
    清償責任。繼承人對於被繼承人之債務，以因繼承所得遺產
    為限，負連帶責任，民法第1148條第2項、第1153條第1項分
    別定有明文。經查，被告為羅瑞禎之繼承人，且均未聲明拋
    棄繼承，有戶籍謄本、繼承系統表及本院民事紀錄科查詢表
    為憑（見本院卷第20、26、29頁），是依上開規定，原告請
    求被告於繼承羅瑞禎之遺產範圍內，負連帶清償責任，洵屬
    有據。
  ㈢從而，原告依消費借貸及繼承之法律關係，請求被告於繼承
    被繼承人羅瑞禎之遺產範圍內連帶給付如主文第1項所示之
    金額，為有理由，應予准許。
四、本件係適用小額訴訟程序所為被告敗訴之判決，爰依職權宣
    告假執行，並於判決時確定被告應負擔之訴訟費用如主文第
    2項所示之金額。
五、訴訟費用負擔之依據：民事訴訟法第78條。
中　　華　　民　　國　　110 　年　　2 　　月　　19　　日
                  竹北簡易庭    法　官　彭淑苑
以上正本係照原本作成。
如對本判決上訴，須於判決送達後20日內向本院提出上訴（須按
他造當事人之人數附繕本）。如委任律師提起上訴者，應一併繳
納上訴審裁判費。
中　　華　　民　　國　　110 　年　　2 　　月　　19 　日
                                書記官　林琬茹